【裁判字號】    90,簡抗,43
【裁判日期】    900816
【裁判案由】    確定訴訟費用額
【裁判全文】
臺灣臺北地方法院民事裁定  九十年度簡抗字第四三號
    抗  告  人  甲○○
    相  對  人  新鑫股份有限公司
    法定代理人  陳盛泉
右當事人間請求確定訴訟費用額事件，抗告人對於九十年五月二十九日本院台北簡易
庭八十九年度北簡聲字第五八一號裁定，提起抗告，本院裁定如左：
    主      文
原裁定除確定部分外廢棄。
相對人應再給付聲請人訴訟費用額新台幣壹拾萬陸仟貳佰貳拾捌元伍角。
抗告程序費用由相對人負擔。
    理      由
一、抗告意旨略以：原告繳納裁判費為起訴所必備之程式，上訴人繳納裁判費為上訴
    之必備程式。本件抗告人與相對人間確認本票債權不存在事件，係由抗告人與宜
    謚實業股份有限公司（以下稱宜謚公司）為共同原告提起訴訟，因受敗訴判決而
    共同提起上訴，因此依法應繳納之第一審及第二審裁判費，自須由抗告人與宜謚
    公司共同繳納，原裁定僅以裁判費收據之繳款人為宜謚公司即認裁判費非抗告人
    所繳納，謹命相對人給付其應分擔之送達及程序費用，顯有違誤。
二、查抗告人與宜謚公司於八十七年間因共同訴請確認相對人所持有其等於八十六年
    八月十九日共同簽發票面金額新台幣（下同）一千零九十四萬四千元之本票債權
    不存在，繳納第一審裁判費十萬九千四十元及送達郵費二百八十元，嗣因受敗訴
    判決而共同提起上訴，並繳納第二審裁判費十六萬四千一百六十元及送達郵費七
    百二十七元，嗣該事件，經本院台北簡易庭八十七年度北簡字第一四三一四號、
    本院八十八年度簡上字第二四七號判決確定，其第一、二審訴訟費用應由相對人
    負擔二分之一，餘由宜謚實業股份有限公司負擔，業經本院調取上開卷宗查閱屬
    實。抗告人與宜謚公司於上開確認本票債權不存在事件，既為共同原告及共同上
    訴人，主張相對人就同其第共同簽發之本票之債權不存在，則其為上開訴訟所預
    納之訴訟費用，應認係由抗告人與宜謚公司共同繳納，而各分擔二分之一。
三、查本件抗告人與宜謚公司共繳納第一、二審裁判費及送達郵費二十七萬四千六百
    零七元，加計本件程序費用一百三十六元，共為二十七萬四千七百四十三元，即
    抗告人與宜謚公司各均支出十三萬七千三百七十一元五角。而本件訴訟費用應由
    相對人及宜謚公司各應負擔二分之一，即十三萬七千三百七十一元五角，宜謚公
    司已支出與其應負擔之訴訟費用額相等之費用，相對人則應負擔由抗告人所支出
    之訴訟費用十三萬七千三百七十一元五角。是本件相對人應給付抗告人訴訟費用
    為十三萬七千三百七十一元五角。原裁定以裁判費收據之繳款人僅列宜謚公司，
    認抗告人未繳納裁判費，謹命相對人給付其應分擔之送達及程序費用部分一千一
    百四十三元，而駁回抗告人其餘部分之聲請，自有未洽，抗告意旨指摘原裁判不
    當求予廢棄，為有理由，應由本院就此部分予以廢棄改判如主文第一、二項所示
    。
四、依民事訴訟法第四百九十二條第二項前段、九十一條、第九十五條、第七十八條
    ，裁定如主文。
中      華      民      國    九十      年      八      月     十六     日
                              民事第一庭審判長法     官     邱新福
                                              法     官     黃雯惠
                                              法     官     張靜女
右正本證明與原本無異
如不服本裁定，應於送達後十日內向本院提出抗告狀
中      華      民      國    九十      年      八      月     十六     日
                                                    書記官  朱小燕


司法院資訊處製作；財團法人民間司法改革基金會備份。
